臺灣高等法院刑事判決　　　　　　　　96年度上訴字第2442號
　　上　訴　人
　　即　被　告　丙○○
　　選任辯護人　宋國城律師
上列上訴人因搶奪案件，不服臺灣板橋地方法院96年度訴字第96
3號，中華民國96年4月12日第一審判決（起訴案號：臺灣板橋地
方法院檢察署96年度偵字第2997、5620號），提起上訴，本院判
決如下：
    主  文
原判決撤銷。
一、丙○○意圖為自己不法之所有，而搶奪他人之動產，累犯，
    處有期徒刑玖月；減為有期徒刑肆月又拾伍日。
二、丙○○意圖為自己不法之所有，而搶奪他人之動產，累犯，
    處有期徒刑捌月;減為有期徒刑肆月。
三、丙○○意圖為自己不法之所有，而搶奪他人之動產，累犯，
    處有期徒刑捌月;減為有期徒刑肆月。
四、丙○○意圖為自己不法之所有，而搶奪他人之動產，累犯，
    處有期徒刑玖月;減為有期徒刑肆月又拾伍日。
五、丙○○意圖為自己不法之所有，而搶奪他人之動產，累犯，
    處有期徒刑玖月;減為有期徒刑肆月又拾伍日。
六、丙○○意圖為自己不法之所有，而搶奪他人之動產，累犯，
    處有期徒刑捌月;減為有期徒刑肆月。
七、丙○○意圖為自己不法之所有，而搶奪他人之動產，累犯，
    處有期徒刑捌月;減為有期徒刑肆月。
八、丙○○意圖為自己不法之所有，而搶奪他人之動產，累犯，
    處有期徒刑柒月;減為有期徒刑參月又拾伍日。
九、以上宣示之有期徒刑，應執行有期徒刑貳年陸月。
    事  實
一、丙○○前因搶奪案件， 經原審以93年度訴字第381號判處有
    期徒刑1年確定，甫於民國96年6月23日執行完畢。詎猶不知
    悛悔，因染有毒癮需款購毒施用，竟基於為自己不法之所有
    之意圖，自95年12月9日起至96年1月25日止，在臺北縣蘆洲
    市、三重市及臺北市等地，連續搶奪路人財物8次， 其方式
    均係以騎乘其所有車牌號碼為之Ｍ9Ｊ─1073號 重型機車駛
    近被害人，趁被害人不備之際，出手搶奪被害人身上之皮包
    等物後加速駛離逃逸，其搶奪之時間、地點、被害人及搶奪
    物品等均詳如附表所示。嗣於96年1月25日19時10分許， 再
    次搶奪如附表編號8所示財物得手後， 旋為路人張丁權自後
    追趕至臺北縣蘆洲市○○路283號前而報警查獲， 並自其身
    上起出甲○○遭搶之手提包乙只及其內財物，再經其帶同警
    察至位於臺北縣蘆洲市○○街193巷38弄10號7樓住處內，扣
    得戊○○前遭搶奪之全民健康保險卡、華南銀行金融卡、彰
    化銀行金融卡、好樂迪ＫＴＶ威力卡、Natural story 會員
    卡各乙張、鑰匙乙串等物、丁○○遭搶之行動電話機乙具與
    壬○○遭搶之行動電話機乙具；復於96年2月2日12時許帶同
    警察再次至其上址住處搜索，起獲庚○○遭搶之行動電話機
    乙具。
二、案經己○○、戊○○及辛○○訴由臺北縣政府警察局蘆洲分
    局移送臺灣板橋地方法院檢察署檢察官偵查起訴。
    理  由
一、證據能力方面：查被告以外之人於審判外之陳述，雖不符刑
    事訴訟法第159條之1至第159條之4之規定，而經當事人於審
    判程序同意作為證據，法院審酌該言詞陳述或書面陳述作成
    時之情況，認為適當者，亦得為證據；當事人、代理人或辯
    護人於法院調查證據時，知有第159條第1項不得為證據之情
    形，而未於言詞辯論終結前聲明異議者，視為有前項之同意
    ，同法第159條之5定有明文。查下列告訴人己○○等人於警
    詢之陳述，雖屬被告以外之人於審判外之陳述，惟被告及其
    指定辯護人於準備程序時均同意作為證據，且迄本院言詞辯
    論終結前就此部分證據之證據能力亦未爭執，本院審酌該等
    言詞陳述作成時之情況，並無非法取得等不適當之情形，且
    經本院於審判期日依法進行證據之調查、辯論，被告於訴訟
    上之程序權，已受保障，依同法第159條之5之規定，自有證
    據能力，合先敘明。
二、上揭犯罪事實及查獲過程，業據被告丙○○於警詢、偵查及
    原審審判中均自白不諱，核與告訴人己○○、戊○○、辛○○於警詢中之指訴、被害人甲○○、壬○○、庚○○、乙○○、丁○○於警詢中之供述及在場目睹被告搶奪被害人甲○○行為與協助加以逮捕之證人黃慶隆、張丁權於警詢中之供
    述均為合致，堪信被告前開自白應與事實相符。此外，復有
    卷附被害人出具之贓物認領保管單五紙、現場監視錄影之翻
    攝相片15幀與攝有行為現場、作案工具、查獲及扣得贓物情
    形之相片等可資佐證，本件事證已臻明確，被告如事實欄所
    載之犯行足以認定， 被告於上訴後對於附表編號5部分否認
    犯行，應屬事後避重就輕之詞，委無可採，均應予依法論罪
    科刑。
三、被告8次搶奪他人財物之行為， 均係犯係犯刑法第325條第1
    項之搶奪罪。其以8次行為分別犯上開8罪，侵害不同之財產
    法益，應予分論併罰。又被告前因搶奪案件，經原審以93年
    度訴字第381號判處有期徒刑1年確定， 甫於95年6月23日執
    行完畢，此有本院被告前案紀錄表1份在卷可參， 其於有期
    徒刑執行完畢後5年以內 故意再犯本件最重本刑為有期徒刑
    以上之罪，均為累犯， 應各依刑法第47條第1項之規定加重
    其刑。
四、原審因認被告罪證明確，予以被告論罪科刑，固非無據，惟
    查，被告行為符合中華民國96年罪犯減刑條例第2條第1項第
    3 款減刑之規定，原審未及適用減刑，尚有未合。上訴人即
    被告上訴意旨否認部分犯行，雖無理由，惟原審判決既有上
    開可議之處，自應由本院撤銷改判。爰審酌被告有前述犯罪
    執行紀錄，素行不佳，學歷為國民中學畢業（參被告警詢筆
    錄教育程度欄之記載），智識程度並無較一般人明顯不足之
    情形，於前案搶奪案件甫經執行完畢未久，竟又為本件相同
    犯行，顯見並無悛悔之意，惡性匪淺，所搶得之物品價值雖
    非甚鉅，惟其年富力壯，竟不思憑己力謀生，僅為滿足其毒
    癮之需而為搶奪犯行，並專以獨行之人為搶奪對象，足以造
    成一般民眾之恐懼，嚴重危害社會安全，然在偵審中能直承
    犯行，犯後態度尚非不佳，並被害人因已否取回失物致受損
    害程度亦有輕重差異等一切情狀，量處如主文所示之刑，並
    予減刑及定其應執行之刑，以資儆懲。
據上論斷，應依刑事訴訟法第369條第1項前段、第364條、第299
條第1項前段，刑法第325條第1項、第47條第1項、 第51條第5款
、中華民國96年罪犯減刑條例第2條第1項第3款、第7條、第10條
第2項，判決如主文。
本案經檢察官林炳雄到庭執行職務。
中　　華　　民　　國　　96　　年　　8 　　月　　30　　日
 　　　　　 刑事第４庭    審判長法　官　蔡秀雄
                                法　官　鄭水銓
                                法　官　周煙平
以上正本證明與原本無異。
如不服本判決應於收受送達後十日內向本院提出上訴書狀，其未
敘述上訴之理由者並得於提起上訴後十日內向本院補提理由書（
均須按他造當事人之人數附繕本）。
                                書記官  蕭麗珍
中　　華　　民　　國　　96　　年　　9 　　月　　4 　　日
附錄：本案論罪科刑法條
刑法第325條第1項
意圖為自己或第三人不法之所有，而搶奪他人之動產者，處6月
以上5年以下有期徒刑。
因而致人於死者，處無期徒刑或7年以上有期徒刑，致重傷者，
處3年以上10年以下有期徒刑。
第 1 項之未遂犯罰之。
〈附表〉：
 ┌──┬─────┬─────┬───┬───────────┬─────┐
 │編號│ 時    間 │ 地    點 │被害人│  被 告 搶 得 財 物   │論罪科刑  │
 ├──┼─────┼─────┼───┼───────────┼─────┤
 │ 一 │95年12月 9│臺北縣蘆洲│己○○│手提包1 只（內有身分證│如主文第一│
 │    │日上午9 時│市○○街20│      │、健保卡、兆豐銀行、國│項        │
 │    │5 分許    │7 巷1 號前│      │泰銀行信用卡、郵局提款│          │
 │    │          │          │      │卡各1 張、郵局存摺2 本│          │
 │    │          │          │      │、摩托羅拉手機1 支、印│          │
 │    │          │          │      │章4 顆、鑰匙1 串、現金│          │
 │    │          │          │      │12,800元等物）。      │          │
 ├──┼─────┼─────┼───┼───────────┼─────┤
 │ 二 │96年1月2日│臺北縣蘆洲│壬○○│皮包1只（內有BENQ手機 │如主文第二│
 │    │下午19時  │市○○○街│      │1支、現金300元、女用化│項        │
 │    │45分許    │與重陽街口│      │妝包等物）。          │          │
 ├──┼─────┼─────┼───┼───────────┼─────┤
 │ 三 │96年1月2日│臺北市大南│庚○○│皮包1只（內有現金5000 │如主文第三│
 │    │下午21時40│路與後港街│      │元、摩托羅拉手機1支、 │項        │
 │    │分許      │口        │      │健保卡、提款卡等物）。│          │
 ├──┼─────┼─────┼───┼───────────┼─────┤
 │ 四 │96年1月5日│臺北縣蘆洲│辛○○│皮包1只（內有現金4萬  │如主文第四│
 │    │下午16時  │市○○路37│      │3000元、身分證、護照、│項        │
 │    │30 分許   │巷22號前  │      │行動電話2支、數位相機 │          │
 │    │          │          │      │1台等物）。           │          │
 ├──┼─────┼─────┼───┼───────────┼─────┤
 │ 五 │96年1月9日│臺北縣三重│乙○○│皮包1只（內有行動電話 │如主文第五│
 │    │下午20時  │市○○街57│      │1支、現金100元、身分證│項        │
 │    │15分許    │巷29號前  │      │一健保卡等物          │          │
 ├──┼─────┼─────┼───┼───────────┼─────┤
 │ 六 │96年1月22 │臺北縣三重│丁○○│皮包1只（內有現金1萬  │如主文第六│
 │    │日下午19時│市○○街11│      │5000元、摩托羅拉手機1 │項        │
 │    │30分許    │號前      │      │支。                  │          │
 ├──┼─────┼─────┼───┼───────────┼─────┤
 │ 七 │96年1 月24│臺北縣三重│戊○○│手提包1 只（內有化妝包│如主文第七│
 │    │日下午7 時│市○○路 1│      │1 只、身分證、機車駕照│項        │
 │    │40分許（報│段與大勇街│      │、健保卡、華南銀行、彰│          │
 │    │告書誤載為│口        │      │化銀行提款卡、好樂迪KT│          │
 │    │95年）    │          │      │V 威力卡、NATURAL STOR│          │
 │    │          │          │      │Y 會員卡各1 張、鑰匙 1│          │
 │    │          │          │      │串、現金3,000 元等物）│          │
 │    │          │          │      │。                    │          │
 ├──┼─────┼─────┼───┼───────────┼─────┤
 │ 八 │96年1 月25│臺北縣蘆洲│甲○○│手提包1 只（內有皮包 1│如主文第八│
 │    │日下午7 時│市○○街與│      │只、現金7,800 元、三星│項        │
 │    │10分許    │重陽一街口│      │牌手機1 支、上海銀行存│          │
 │    │          │          │      │簿1 本、信用卡2 張、身│          │
 │    │          │          │      │分證1 張等物）。      │          │
 └──┴─────┴─────┴───┴───────────┴─────┘
